Inventaris van het archief van de familie Van Slingelandt-De Vrij Temminck
Nationaal Archief, Den Haag
- Simon van Slingelandt, II
  - Raadpensionaris, C
    - Correspondentie met vertegenwoordigers van de Republiek bij vreemde mogendheden en met die van vreemde mogendheden bij de Republiek, a
      - Correspondentie met vreemde gezanten en buitenlandse staatslieden, 2
        - Frankrijk. Brief van markies de Fénélon, Frans gezant bij de Staten, 1734?; 161; 1 stuk
        - De Keizer. Brief van Uelefeldt, extra-ordinaris envoyé van de Keizer, z.j.; 162; 1 stuk
      - Dossiers betreffende verschillende onderwerpen, 3
        - Stukken betreffende het in 1731 gesloten verdrag van Wenen tussen de Keizer en Engeland, 1730-1731; 163; 1 omslag
        - Brieven van de pensionaris van Amsterdam, J. de la Bassecour, betreffende de onderhandelingen van de Republiek in de Poolse successieoorlog, 1733; 164; 2 stukken
        - Verslagen van de geheime onderhandelingen gehouden in het laatst van 1734 en het begin van 1735 tussen de Franse gezant Jannel aan de ene en Walpole, Engels gezant, en de raadpensionaris S. van Slingelandt aan de andere kant, over het vaststellen van de algemene punten van een te sluiten vrede. Met enige kopieën van ontwerpen van vredesonderhandelingen, opgesteld door de kardinaal De Fleury in verband met bovengenoemde onderhandelingen, 1734-1735; 165; 1 omslag
        - Nota's en projecten betreffende de bemiddeling door Engeland en de Staten-Generaal in de oorlog tussen de Duitse keizer, Frankrijk, Spanje en Sardinië. Met een stuk betreffende de neutraliteit van de Zuidelijke Nederlanden in de Poolse successieoorlog, 1734-1735; 166; 1 omslag
        - Brieven betreffende het openen van diplomatieke depêches te Parijs, waarbij een zekere De Rougemont, verblijf houdende te Luik, een middel aan de hand doet om dit tegen te gaan (minuten van de raadpensionaris en een brief van de burgemeester van Maastricht, H. Pesters, betreffende dit spionagegeval, 1727; 167; 1 omslag
        - "Geheime brieven", 1734-1735; 168; 1 omslag
          Deze brieven zijn in het bezit van S. van Slingelandt gekomen en door hem apart gehouden (Vg. De Gestie van Dr. R.C. Bakhuizen van den Brink, pag. 99)
          - Particuliere brief over het vertrek van H. Walpole
          - Geheime brieven uit Dresden, 1734 juli 11
          - Geheime brieven uit Parijs, 1734 juli 15
          - Geheime brieven uit Londen, 1734 juli 16
          - Geheime brieven uit ?, 1734 juli 20
          - Geheime brieven uit Den Haag, 1734 juli 20
          - Geheime brieven vermoedelijk uit Den Haag, 1734 juli 20
          - Geheime brieven vermoedelijk uit Den Haag, 1734 juli 20
          - Brieven uit het kamp van Philipsburg, 1735 juli 6 en 7
          - Brief van Emanuel, prins van Portugal, 1734 augustus 11
          - Brief van H. Hop, ambassadeur te Londen, 1734 november 9
          - 1e en 2e lettre d'un patriot hollandois, 1735
          - 1e en 2e lettre d'un Anglois à un ami hollandois, 1735 mei en juni
        - Diplomatieke correspondentie van buitenlandse staatslieden, secrete resoluties, secrete brieven aan de Staten-Generaal, enz.. Afschriften., 1733-1736; 169; 12 omslagen
          Vermoedelijk bijlagen bij de inv.nrs. 165 en 166
          - Brieven van de Engelse gezant te Parijs, lord Waldgrave, aan de Engelse staatssecretaris, de hertog van Newcastle. Kopieën, 1735, a; 2 stukken
          - Brief van de kardinaal De Fleury aan de Engelse gezant te Parijs, lord Waldgrave. Kopie, 1735, b; 1 stuk
          - Brieven van de Engelse gezant bij de Staten, Horace Walpole, aan de Engelse staatssecretaris, de hertog van Newcastle. Kopieën, 1735, c; 1 omslag
          - Brief van de Engelse gezant bij de Staten, Horace Walpole, aan de Engelse gezant te Parijs, lord Waldgrave. Kopie, 1735, d; 1 stuk
          - Brieven van kardinaal De Fleury aan de Engelse gezant bij de Staten, Horace Walpole. Kopieën, 1734-1735, e; 1 omslag
          - Brieven van de Engelse gezant bij de Staten, Horace Walpole aan de kardinaal De Fleury. Kopieën, 1734-1735, f; 1 omslag
          - Brieven van mr. Gedda aan van de Engelse gezant bij de Staten, Horace Walpole en een brief van Walpole aan Gedda. Kopieën, 1734, g; 5 stukken
          - Brief van de Engelse staatssecretaris lord Harrington aan de Engelse gezant bij het Weense hof, mr. Robinson. Kopie, 1734, h; 1 stuk
          - Brief van de Engelse staatssecretaris lord Harrington aan de Engelse gezanten bij de Staten, H. Walpole en Finch. Kopie, 1734, i; 1 stuk
          - Brief van de Franse grootzegelbewaarder, Chauvelin, aan de Engelse gezant bij de Staten, H. Walpole. Kopie, 1734, k; 1 stuk
          - Secrete brieven, gericht aan de Staten-Generaal en aan de raadpensionaris, memories en brieven van vreemde gezanten. Kopieën, 1733-1734, l; 1 omslag
            Zeer vergaan
          - Secrete resoluties van, en secrete brieven aan, de Staten-Generaal en nota's van vreemde gezanten. Kopieën, 1734-1736, m; 2 omslagen
    - Binnenlandse aangelegenheden, b
      - Benoeming van de raadpensionaris, 1
        - Minuut-missive van Simon van Slingelandt aan de Staten van Holland, waarin hij bedankt voor de benoeming tot raadpensionaris. Met aantekening van Van Slingelandt naar aanleiding van de benoeming van Gaspar Fagel tot raadpensionaris, 1727; 170; 1 stuk
      - Geheime correspondentie met het buitenland, 2
        - Stukken betreffende de particuliere correspondentie en onderhandeling van de oud-burgemeester van Rotterdam, Gualterus Hennequin, met het hof van Spanje, 1726-1727; 171; 1 omslag
        - Memorie en (anonieme) brieven aan mr. Caillaud, betreffende personen, die geheime brieven en resoluties van de Staten-Generaal aan vreemde mogendheden verkopen, 1727; 172; 6 stukken
        - Verhoor van Jean Rousset naar aanleiding van het afgeven van staatsstukken door F.W. Torck, gedeputeerde ter vergadering van de Staten-Generaal, aan de Portugese ambassadeur Mendoça, 1728; 173; 1 omslag
      - Erfenis van Oranje, 3
        - Stukken betreffende de verdeling van de erfenis van Oranje tussen de koning van Pruisen en de prins van Oranje, met retroacta betreffende Geertruidenberg, Ameland, Veere en Vlissingen, 1732; 174; 1 omslag
        - Stukken en brieven van de prins van Chimay en van A. van Hoey, ordinaris ambassadeur in Frankrijk, betreffende de erfenis van het huis van Oranje, 1732; 175; 1 omslag
        - Stukken betreffende de weigering van de prins van Oranje om het recht van de collaterale successie, door de Raad van State geëist van de geoderen, behorende tot de nalatenschap van Willem III, ter erkennen, 1708-1709; 176; 1 omslag
        - Stuk betreffende de verdeling van de erfenis van de Oranjes, [na 1709]; 177; 1 omslag
      - West-Indische Compagnie, 4
        - Extract-resoluties van de Staten-Generaal, de Staten van Holland en andere stukken betreffende de verlenging van het octrooi van de West-Indische Compagnie, 1727-1728; 178; 1 omslag
        - Stukken betreffende de geschillen tussen de West-Indische Compagnie en de Engelse Afrikaanse Compagnie ter Kust van Guinea, 1728-1729; 179; 5 stukken
      - Diverse stukken, 4
        - Stukken rakende de pillegiften, voor de voormalige stadhouders in Holland en Friesland gegeven, 1736; 179A; 1 omslag
        - Stukken betreffende de geschillen in Groningen en de Ommelanden in de jaren 1732-1736, met retroacta, 179B; 1 omslag
          S. van Slingelandt ontving deze stukken van Lewe van Aduard, met de bedoeling zijn invloed tot bemiddeling aan te wenden
  - Handschriften van verhandelingen en geschriften, D
    De volgorde van deze stukken is overgenomen van de lijst, door Aelbrecht van Slingelandt van deze stukken opgemaakt (inv.nr. 415A). Op deze lijst komen enige stukken voor, die nu ontbreken, nl.: Korte schets van het regt der volken, dienende om aan te wyzen de natuur en eygenschappen van 'tzelve en hoever daar uit kan geargumenteerd worden over de questiën tusschen volk en volk (2); Nasporing van de weg ter zaligheyd, zoo als God die aan den mensch heeft voorgeschreven voor en na den val(3); Beantwoording van de vraag, of er gevallen zijn, waarin 't geoorloofd is te liegen (4); Staat van 't geene de Provinciën hebben te draagen tot steun van den oorlog, beginnende met den ingang van den jaare 1586 tot 't jaar 1648 incluis (17).
    - "Concept van een Voorreden" voor de Staatkundige Geschriften. Kopie, z.d.; 180; 1 stuk
      Gedrukt: Staatkundige geschriften, dl I, pag V, vlg.
    - "Korte aanwijsing van het regt der onderdaanen en van de magt en pligt der hooge overheid omtrend den godsdienst of kerkelijke zaeken". Kopie, z.d.; 181; 1 deel
    - "Korte aanwijsing van het regt der onderdaanen en van de magt en pligt der hooge overheid omtrend den godsdienst of kerkelijke zaeken". Kopie, z.d.; 182; 1 stuk
    - "Minute herstel der vervalle saaken van de republicq, opgesteld in October 1722". Gedeeltelijk door S. van Slingelandt geschreven. Met bijlagen, 183; 1 deel
      Gedrukt: Staatkundige geschriften, dl II, pag 91 vlg. als "Aanwysing van een korte, en gereede weg om te koomen tot herstel der vervallen saaken van de Republicq"
    - "Minute herstel der vervalle saaken van de republicq, opgesteld in October 1722". Kopie, z.d.; 184; 1 stuk
      Aan dit stuk ontbreken verschillende bladzijden
    - "Aanwysing van de waare oorsaaken van het jegenwoordig groot verval in de generale regeering van den staat der Vereenigde Nederlanden en van de nodige middelen van redres". Met een minuut van het voorbericht, opgesteld in het jaar 1717. Kopie (met correcties van S. van Slingelandt), z.d.; 185; 1 deel
      Gedrukt: Staatkundige geschriften, dl II, pag 1 vlg.
    - "Aanwysing van de waare oorsaaken van het jegenwoordig groot verval in de generale regeering van den staat der Vereenigde Nederlanden en van de nodige middelen van redres". Kopie. Als bijlage (gedrukt) de petitie voor 1717 met een extract uit de resoluties van de Generaliteit, houdende een missive van de Raad van State, dd. 27 juni 1717, 186; 1 stuk
    - "Verhandeling van de oude regeering van Holland onder de graaven en van de verandering, daarin gevallen sedert de troubelen, opgesteld in 't jaar 1716". Geschreven door S. van Slingelandt, 187; 1 omslag
      Gedrukt: Staatkundige geschriften, dl I, pag 1 vlg.
    - "Verhandeling van de oude regeering van Holland onder de graaven en van de verandering, daarin gevallen sedert de troubelen, opgesteld in 't jaar 1716". Kopie (met correcties van S. van Slingelandt, z.d.; 188; 1 deel
    - "Verhandeling van de oude regeering van Holland onder de graaven en van de verandering, daarin gevallen sedert de troubelen, opgesteld in 't jaar 1716". Gedeeltelijk door S. van Slingelandt geschreven, z.d.; 189; 1 deel
      In dit deel los bijgevoegd: "Korte remarques op de Verhandeling etc.", kopieën van commissies voor stadhouders van Holland en Zeeland in de 16e eeuw en een kopie van een vrede met Schotland in 1550
    - "Verhandeling van de oude regeering van Holland onder de graaven en van de verandering, daarin gevallen sedert de troubelen, opgesteld in 't jaar 1716". Kopie, z.d.; 190; 1 deel
      Achterin: "Memorie, dienende om aan te wysen de noodwendigheid van het in practijcq brengen van het veertiende articul der ordonnantie op de Vergadering van Holland" enz. opgesteld in 1725
    - "Verhandeling van de oude regeering van Holland onder de graaven en van de verandering, daarin gevallen sedert de troubelen, opgesteld in 't jaar 1716". Met bijlage: "Analysis om te dienen tot index" Kopie, z.d.; 191; 1 deel
    - "Verhandeling van de oude regeering van Holland onder de graaven en van de verandering, daarin gevallen sedert de troubelen, opgesteld in 't jaar 1716". Met bijlage: "Memorie enz." (zie inv.nr. 190). Kopie. Met een andere kopie (met bijlagen) uit het laatst van de 18e eeuw (na 1768), z.d.; 192; 1 omslag
    - "Verhandeling van de oude regeering van Holland onder de graaven en van de verandering, daarin gevallen sedert de troubelen, opgesteld in 't jaar 1716". Met als bijlage een extract-resolutie van de Staten van Holland, dd. 1730 april 15. Kopie, z.d.; 193; 1 deel
    - "Verhandeling van de instelling, instructiën en ampt van den Raad van Staate der Verenigde Nederlanden". Bijna geheel door S. van Slingelandt geschreven. Met een stuk betrefende de Raad van State, in het Frans geschreven door S. van Slingelandt, z.d.; 194; 1 omslag
      Gedrukt: Staatkundige geschriften, dl III, pag 1 vlg.
    - "Verhandeling van de instelling, instructiën en ampt van den Raad van Staate der Verenigde Nederlanden". Kopie (met correcties van S. van Slingelandt). Met bijlagen (gedrukt), z.d.; 195; 1 deel
    - "Verhandeling van de instelling, instructiën en ampt van den Raad van Staate der Verenigde Nederlanden". Kopie. Met bijlagen, z.d.; 196; 1 deel
    - "Verhandeling van de instelling, instructiën en ampt van den Raad van Staate der Verenigde Nederlanden". Kopie (slecht met tal van weglatingen), z.d.; 197; 1 deel
    - "Verhandeling van de instelling, instructiën en ampt van den Raad van Staate der Verenigde Nederlanden". Kopie, z.d.; 198; 1 omslag
    - "Consideratiën, dienende om aan te wysen de noodsaaklijkheid van het in practijq te brengen en ten dien einde voor soo veel des noods te arresteren, het veertiende articul der ordonnantie op de vergadering van Holland of een equivalent articul om te koomen tot afkomst der deliberatiën in het bijsonder met opsigt tot de jegenwoordige forme der regeering". Minuut met aantekeningen van S. van Slingelandt en een kopie. Met achtering twee losse bladen met aantekeningen van S. van Slingelandt betreffende resoluties en placcaten van de Staten van Holland en de Staten-Generaal, inhoudende bepalingen tegen de Roomse religie, z.d.; 199; 2 stukken (in omslag)
    - "Memorie, dienende om aan te wysen de noodwendigheid van het in practijcq brengen van het veertiende articul der ordonnantie op de vergadering van Holland, particulierlijk met opsigt tot redres der financiën en tot vaststelling der jegenwoordige forme van regeering ". Gedeeltelijk door S. van Slingelandt geschreven., 1725; 200; 1 omslag
      Zeer beschadigd. Gedrukt: Staatkundige geschriften, dl I, pag 151 vlg.
    - Stukken betreffende de revisie van de criminele sententies van de Raad van State en van de colleges der Admiraliteit, 1725; 201; 1 omslag
    - "Discours over de defecten in de jegenwoordige constitutie der regeering van den staat der Vereenigde Nederlanden en over de middelen van redres. Opgesteld in Januarius 1761. (Uitgezondert de voorreeden en eenige veranderingen en bijvoegsels in 't discours self". Gedeeltelijk door S. van Slingelandt gechreven en met vele aantekeningen van zijn hand, 202; 1 deel
      Gedrukt: Staatkundige geschriften, dl I, pag 171 vlg.
    - "Discours over de defecten in de jegenwoordige constitutie der regeering van den staat der Vereenigde Nederlanden en over de middelen van redres. Opgesteld in Januarius 1761. (Uitgezondert de voorreeden en eenige veranderingen en bijvoegsels in 't discours self". Met bijlagen Kopie, met enkelijke aantekeningen van S. van Slingelandt, 203; 1 deel
    - "Discours over de defecten in de jegenwoordige constitutie der regeering van den staat der Vereenigde Nederlanden en over de middelen van redres. Opgesteld in Januarius 1761. (Uitgezondert de voorreeden en eenige veranderingen en bijvoegsels in 't discours self". Met bijlagen. Kopie, 204; 1 deel
    - "Discours over de defecten in de jegenwoordige constitutie der regeering van den staat der Vereenigde Nederlanden en over de middelen van redres. Opgesteld in Januarius 1761. (Uitgezondert de voorreeden en eenige veranderingen en bijvoegsels in 't discours self". Kopie, 205; 1 deel
    - "Kort Verhaal, hoe de landraad sijn begin genomen, wat beleydingen de Gecommitteerden in heuren dienst gehad ende hoe sy begeren van denselven dienst ontslagen te wesen". Overgegeven door de heren Roorda en Verdoes aan de Staten-Generaal in 1584, z.d.; 206; 1 stuk
    - "Discours over de constitutie der vergadering van de Ho. Mo. Heeren Staten-Generaal der Vereenigde Nederlanden en over de materie en forme van haar deliberatiën". Opgesteld in 1719. Gedeeltelijk door S. van Slingelandt geschreven, vermoedelijk de minuut, 207; 1 deel
      Gedrukt: Staatkundige geschriften, dl. II, pag 125 vlg.
    - "Discours over de constitutie der vergadering van de Ho. Mo. Heeren Staten-Generaal der Vereenigde Nederlanden en over de materie en forme van haar deliberatiën". Kopie met correcties van S. van Slingelandt gechreven, [1719]; 208; 1 deel
    - "Discours over de constitutie der vergadering van de Ho. Mo. Heeren Staten-Generaal der Vereenigde Nederlanden en over de materie en forme van haar deliberatiën". Kopie, [1719]; 209; 1 omslag
    - "Discours over de constitutie der vergadering van de Ho. Mo. Heeren Staten-Generaal der Vereenigde Nederlanden en over de materie en forme van haar deliberatiën". Kopie, [1719]; 210; 1 deel
    - "Concept van instructie, dienende tot het ampt van stadhouder of gouverneur, capitein generaal en admiraal over Holland en Westvriesland". Met het "Voorberigt", door S. van Slingelandt geschreven, z.d.; 211; 1 omslag
      Gedrukt: Staatkundige geschriften, dl. II, pag. 291 vlg.
    - "Concept van instructie, dienende tot het ampt van stadhouder of gouverneur, capitein generaal en admiraal over Holland en Westvriesland". Kopie, z.d.; 212; 1 omslag
    - "Memorie over 't redres der saaken van de admiraliteit". Met bijlagen, o.a: "Schets of concept van een instructie, te geeven aan de Vergadering van haar Hoog Mog. op 't subjet van de superintendentie der saaken van de Admiralitijt, meerendeels genomen uit de instructie van 't collegie superintendent van den 22 april 1589 enz. ". Kopie met correcties van S. van Slingelandt, z.d.; 213; 1 deel
      Gedrukt: Staatkundige geschriften, dl. IV, pag. 287 vlg.
    - "Historische verhandeling van het gesag over de militie van den Staat der Vereenigde Nederlanden, getrokken uit de registers en andere publicque acten". Gedeeltelijk door S. van Slingelandt geschreven, z.d.; 214; 1 omslag
      Gedrukt: Staatkundige geschriften, dl. IV, pag. 1 vlg.
    - "Historische verhandeling van het gesag over de militie van den Staat der Vereenigde Nederlanden, getrokken uit de registers en andere publicque acten". Met bijlage: " Preadvies van den Raad van State over het stuk der revisie van haar sententiën " (2 gedrukte exemplaren). Kopie (met correcties van S. van Slingelandt), z.d.; 215; 1 omslag
    - "Historische verhandeling van het gesag over de militie van den Staat der Vereenigde Nederlanden, getrokken uit de registers en andere publicque acten". Met bijlage (gedrukt): " Missive van de Raad van State aan de Staten-Generaal, 1719 november 1 " Kopie, z.d.; 216; 1 deel
    - "Historische verhandeling van het gesag over de militie van den Staat der Vereenigde Nederlanden, getrokken uit de registers en andere publicque acten". Met bijlage (gedrukt): " Missive van de Raad van State aan de Staten-Generaal, 1719 november 1 " Kopie, z.d.; 217; 1 deel
    - "Memorie over het redres der financiën van de provincie van Holland en Westvriesland". Geschreven door S. van Slingelandt, z.d.; 218; 1 omslag
    - "Memorie over het redres der financiën van de provincie van Holland en Westvriesland". Met bijlagen. Kopie, z.d.; 219; 1 deel
    - "Sommier vertoog van de noodsaaklijkheid van een spoedig redres der financiën van de provincie van Holland en West-Vriesland en van de voornaame middelen om daar toe te koomen, opgesteld in November 1717 en geretoucheert ter occasie van het advis van den 4 Mei 1719 over 't redres der financiën". Geschreven door S. van Slingelandt, 220; 1 omslag
    - "Sommier vertoog van de noodsaaklijkheid van een spoedig redres der financiën van de provincie van Holland en West-Vriesland en van de voornaame middelen om daar toe te koomen, opgesteld in November 1717 en geretoucheert ter occasie van het advis van den 4 Mei 1719 over 't redres der financiën". Kopie (met correcties van S. van Slingelandt), 221; 1 deel
    - "Sommier vertoog van de noodsaaklijkheid van een spoedig redres der financiën van de provincie van Holland en West-Vriesland en van de voornaame middelen om daar toe te koomen, opgesteld in November 1717 en geretoucheert ter occasie van het advis van den 4 Mei 1719 over 't redres der financiën". Mt bijlage: "Aanmerkingen op het advies, dienende tot redres der financiën ". Kopie, 222; 1 deel
    - "Sommiere memorie raakende het redres der saaken van de admiraliteit, voor sooveel aangaat het generaal bestier of superintendentie derselve etc. Geëxtraheerd uit een memorie, opgesteld in 1719". Kopie (met correcties van S. van Slingelandt), 223; 1 stuk
    - "Sommiere memorie raakende het redres der saaken van de admiraliteit, voor sooveel aangaat het generaal bestier of superintendentie derselve etc. Geëxtraheerd uit een memorie, opgesteld in 1719". Kopie, 224; 1 stuk
    - "Advis conciliatoir, dienende tot inschikking van de verschillende gevoelens over de middelen, welke souden konnen en behooren in het werk gesteld te worden in de tegenwoordige tijdsgeleegentheyd tot behoudenis van den Staat en tot handhaving van een vrye en wettige regeering". Geschreven door S. van Slingelandt), 1723; 225; 1 omslag
    - "Memorie raakende de judicature over misdaaden van Staat ". Met een gedrukte resolutie van de Staten van Holland betreffende de klacht van de ministers van staat over het bekend maken van haar brieven in 1734. Kopieën [op één van de stukken aantekeningen van S. van Slingelandt), ca. 1734; 226; 1 omslag
    - Adversaria, merendeels van juridische aard, z.d.; 227; 1 deel
  - Materiaal, verzameld voor het samenstellen van de Staatkundige geschriften, E
    Blijken een 18e eeuwse notitie waren de onderstaande stukken in een portefeuille verzameld. Zij vormden waarschijnlijk het voornaamste materiaal voor de Staatkundige geschriften
    - Register met aantekeningen uit de resoluties van de Staten-Generaal, de Raad van State en de Staten van Holland, geschreven door S. van Slingelandt, z.j.; 228; 1 deel
      Achterin verschillende losse stukken over diverse onderwerpen, 1697-1751 o.a. een advies voor financiële hervormingen, opgesteld door W. Bentinck, gerich aan de Prins van Oranje, 1751. Kopie
    - "Particuliere aanteekeningen van den Heer Raadpensionaris Van Slingeland, concerneerende lijsten en datums van Resolutiën, Commissiën etc.", z.j.; 229; 1 omslag
    - Chronologisch register op de resoluties van de Staten van Holland betreffende de ordinaris en extra-ordinaris middelen over de jaren 1575 tot 1716, z.j.; 230; 1 deel
    - Aantekeningen betreffende de resoluties van de Raad van State over de jaren 1584 en 1585, z.j.; 231; 1 pak
    - Fragmenten van een index op de resoluties van de Staten van Holland over de jaren 1578 tot 1689, 1578-1689; 232; 1 pak
      - Letter B-T 1578-1689, I
      - Letter J-Z 1582-1689, II
    - Aantekeningen van S. van Slingelandt betreffende de bestelling van de vacante compagnieën sedert het begin van de repartitie van de militie (1588) tot het jaar 1600 toe, z.j.; 233; 1 omslag
    - Extract-resoluties betreffende de benoeming van een president van de Krijgsraad in 1597 en 1603. Kopieën, z.j.; 234; 1 omslag
    - Stukken betreffende het geven van brieven van commissie aan officieren in 1588 en 1589. Kopieën, z.j.; 235; 1 omslag
    - Stukken betreffende het verlenen van militaire verloven. Kopieën, 1626-1671; 236; 1 omslag
    - Stukken betreffende de monstering, het reduceren van compagnieën etc.. Kopieën, 1643; 237; 1 omslag
    - Stukken betreffende het verlenen van pardon aan militaire officieren op de repartitie van Holland. Kopieën, 1658-1660; 1714; 238; 1 omslag
    - Stukken betreffende het zenden van gedeputeerden te velde en de commissies, aan hen te geven. Kopieën, 1600-1672; 239; 1 omslag